【裁判字號】    97,易,355
【裁判日期】    971128
【裁判案由】    侵占
【裁判全文】
臺灣新竹地方法院刑事判決               97年度易字第355號
公  訴  人  臺灣新竹地方法院檢察署檢察官
被      告  丁○○
上列被告因業務侵占案件，經檢察官提起公訴（97年度偵字第22
04號），本院判決如下：
    主  文
丁○○犯業務侵占罪，處有期徒刑壹年。
    事  實
一、丁○○自民國95年10月間某日起至96年6 月30日止，任職於
    丙○○為負責人、址設於新竹市○○路355 巷16號之金悅大
    飯店有限公司（下稱金悅公司），擔任會計工作，負責製作
    報表、核對帳務、處理現金存款等，為從事業務之人，竟基
    於意圖為自己不法所有之單一包括犯意，於附表所示時間，
    就業務上所持有之金悅公司櫃檯人員每日交付之現金，未存
    入金悅公司於合作金庫銀行股份有限公司經國分行（下稱合
    作金庫經國分行）所開設帳號為0000000000000 號之帳戶，
    反而將之據為己有，接續侵佔款項總額共計新臺幣（下同）
    141 萬5998元，經丙○○發現，始悉上情。
二、案經金悅公司訴由臺灣新竹地方法院檢察署檢察官偵查起訴
    。
    理  由
一、訊據被告雖坦承於95年10月間至96年6 月29日止曾任職於金
    悅大飯店擔任會計之工作，曾於96年11月5 日簽立字據1紙
    、及曾先後傳簡訊等情事，惟矢口否認有何公訴意旨所指之
    業務侵占犯行，並辯稱：從未有侵占公司款項之情事，本件
    會簽署字據並發送簡訊承認侵占款項之情，係因遭負責人所
    脅迫所致，況金悅公司根本無法證明伊實際侵占之總數，至
    於戶頭內的高額存款乃其母從事酒店工作收取之小費存進去
    的，並非侵占所得之款項云云。經查：
（一）依照金悅公司收取現金款項之正常流程為每日值班之櫃台
      人員會將現金款項存入保險箱，會計會把當日現金所得取
      出後，存入銀行帳戶（合作金庫經國分行，帳號為000000
      0000000 號），此部分業據證人即金悅公司會計甲○○證
      述：「（問：金悅公司會計業務內容為何？）證人答：作
      報表、把報表裡面的金額存到銀行，這是每天要做的事情
      ，再把報表的帳作到電腦，再向廠商請款、人事資料、採
      購。」、「（問：請詳述櫃台金額帳目處理流程為何。）
      證人答：我每天到公司會先開保險箱，因為櫃台會把每天
      收到的現金放到保險箱，我會根據報表上面的金額、保險
      箱交出來的金額核對，如果沒有問題，我就會直接存到銀
      行。」等語（見本院卷48背面）屬實，且為被告不爭執（
      見本院卷第34頁背面不爭執事項第二點），是此部分之事
      實應足認定之。
（二）另被告雖否認有侵占款項之行為，然證人甲○○於本院審
      理中證述：「（問：當你接手金悅公司會計時，交接時是
      否有發現問題？）證人答：96年6 月25日交接的時候沒有
      問題，但我要做六月份帳的時候，照理說六月份的帳是丁○○做的，但是我接手時，會計軟體並沒有六月份的帳。
      我要製作資產負債表、損益表，必須要有六月份的帳，當
      我要做的時候，發現六月份銀行的帳、報表的金額不符合
      ，老闆丙○○再指示我要往前面核對，一核對才發現連續
      幾個月都有問題。」、「（問：請求提示他字卷第6-13頁
      ，金悅公司收支明細表是何人製作的？）證人答：是我做
      的。」、「（問：請說明製作的依據為何？）證人答：我
      是根據報表的金額、存摺的金額製作的。櫃台收到刷卡多
      少錢（日營業報表）、收到現金為何，報表上都看得出來
      ，我就是把櫃台小姐製作的報表上的金額與存入銀行的金
      額相核對，我今天有把所有的報表帶過來，從96年1 到6
      月都有問題。我舉例說明96年1 月7 日的差額70200 是以
      下列方法算出來的，307 號房現金收了25,200元、311 號
      房收了25200 元、502 號房收到19800 元，加總起來是70
      200 元，是當天會計小姐應存入銀行的金額是70200 元，
      但是公司帳戶內卻沒有這筆存款，而且我有往後核對是否
      有該筆款項存入，但是均無。（以上說明均經合議庭當庭
      勘驗報表存摺無訛。）」、「（問：一般櫃台人員收受現
      金之後，是直接存到保險箱內，還是會統計金額後在放入
      保險箱？）證人答：我們櫃台人員分三班，如AB班交班時
      ，會先結算合計後會製作交班表，報表後面都有附入交班
      報表，會將現金放入一個小袋子上面說明A 班的繳款單、
      並由櫃台人員簽名，再放入保險箱。」、「（問：公司內
      何人有權開啟公司的保險箱？）證人答：只有會計。」、
      「（問：一般會計多久要去結算保險箱內的現金、將現金
      存入銀行？）證人答：每天都會，但是不一定是什麼時候
      ，大概都會在三點半之前存入，如果是我的話，我會打完
      卡就直接開保險箱，但如果是週末銀行沒有營業，就會將
      星期五、六、日的金額於星期一時一併存入銀行。」等語
      （見本院卷第48頁背面-49 頁），證人甲○○與被告並無
      仇怨，其自無甘冒偽證罪之風險而故意為對被告不利之證
      述之理，而證人甲○○為上開被告侵占時間、數額之證述
      ，並有其所製作之金悅大飯店銀行收支明細表可資佐證（
      見96年度他字第1400號偵查卷第6-13頁），而被告製作上
      開收支明細表亦有金悅大飯店年報表、及96年1 月至96年
      6 月間之日營業報表等在卷可資佐證其製作數據（業經本
      院當庭勘驗屬實，並附卷可稽），被告侵占公司款項之時
      間及數額應可認定，被告辯稱並未侵占應無可採。
（三）證人丙○○於本院證述：「（問：會計核算報表與保險箱
      內的金額後存入銀行，做完該動作後，是否需要向任何人
      回報？）證人答：丁○○擔任會計期間，她把營業報表裡
      面的現金拿去存之後，我都沒有核對存摺與營業額是否相
      符；甲○○擔任會計期間，我們會請副總核對現金與刷卡
      是否與營業報表相符。」、「（問：丁○○擔任會計期間
      ，都沒有任何人監督會計的確實執行嗎？）證人答：我們
      開月會的時候才會討論公司經營，並沒有實際核對現金與
      存摺上面的金額是否相符。」、「（問：如何得知公司的
      帳目發生問題？）證人答：丁○○離開後，新來的會計核
      對營業日報表與現金的存摺有明顯的不同，我們公司的帳
      有分三部分，簽帳、刷卡、現金，之前副總只有針對簽帳
      、刷卡的部分核對，但是現金的部分，丁○○一直沒有交
      給副總核對，丁○○離職後，新的會計就將之前所有的帳
      拿出來核對，發現丁○○任職期間，簽帳、刷卡的錢都有
      匯到公司，但是現金少了好幾十筆沒有存入公司的戶頭。
      簽帳是公司的主要營收方式，所以之前副總比較著重在簽
      帳的收入部份，所謂的簽帳是針對園區每一個客人再請款
      ，簽帳就是賒帳的意思。」等語（見本院51頁背面-52 頁
      ），是證人丙○○與被告並無仇怨，應無甘冒觸犯偽證罪
      之風險，而刻意為對被告不利之證述，況證人丙○○經隔
      離訊問，其所為之證述與證人甲○○大致相符，是證人丙○○之證言亦得證明被告侵占之犯行。
（四）另被告丁○○曾於96年7 月20日曾書立之字據及傳簡訊給
      丙○○，此有上開字據及簡訊翻拍照片可資佐證（見96年
      度他字第1400號偵查卷56-57 頁，72-73 頁），雖被告辯
      稱字據乃因丙○○之脅迫下所書立，然證人丙○○於本
      院審理中證述：「（問：當你發現公司的帳目不符合時，
      你如何處理？）證人答：甲○○來之後發現金悅公司帳目
      不符，我就請丁○○回來解釋為何金額不符，丁○○就避
      不見面，我們就一直找也找不到丁○○，後來再芎林找到
      ，但是丁○○的家人都推說她不在。之後有一天晚上，乙○○、丁○○去公司找我，說要跟我說公司帳的事情，丁○○一來就說承認這件事情，我就打電話報警，因為我擔
      心丁○○會說我要他寫字據是被脅迫的，當時警察就在旁
      邊看著丁○○寫字據，字據的內容是我唸由丁○○寫下來
      。」、「我報警的原因是因為我要丁○○寫下她承認拿公
      司錢的自白書，當時只有我與丁○○在辦公室，乙○○在
      外面，我擔心之後她會說是我脅迫她寫的，所以我才報警
      。」、「（問：請回想當天丁○○離開過又回來的情形為
      何。）證人答：丁○○一來就說她承認，但是我要她寫字
      據他不肯寫，後來丁○○就離開，乙○○打電話給我說丁○○他要回來，並說丁○○願意寫字據，我就打電話叫警
      察來，第二次回來丁○○就有寫字據。」、「（問：丁○○在寫字據當時，乙○○是否在場？）證人答：乙○○只
      有一開始陪丁○○進來，後來就出去，應該待在我們辦公
      室旁邊的健身房，第二次回來的時候，我沒有看到乙○○
      上來辦公室。」、「（問：丁○○第一次不同意寫字據，
      你為何就讓她離開？）證人答：我也沒有辦法，她不寫我
      也沒有辦法。我有先問丁○○是否願亦承認，她說她承認
      ，但是她不願意寫字據，之後就跟乙○○離開，我想說我
      就要告他，她走就讓她走。」、「（問：丁○○是否有傳
      過簡訊給你，內容與本案相關？）證人答：有，我有翻拍
      提出給檢察官。」、「（問：該封簡訊收受的日期為何？
      ）證人答：96年7 月23日。」、「（問：是否知道丁○○
      為何再你們談妥這件事情之後，還要傳簡訊跟你認錯？）
      證人答：簡訊的內容就是跟我說對不起，她跟我說明錢她
      是如何用掉、要幫她媽媽還債之類的，最後還有傳一封簡
      訊問我是不是有告她。匯款那封簡訊是她自己說她匯完款
      會告訴我。」等語（見本院卷第52-54 頁）；證人即員
      警李延霖證述：「（問：是否知悉本件被告丁○○侵占金
      悅公司款況情形？）證人答：這是丙○○報案我去處理才
      知道的。」、「（問：是否記得當天時間為何？）證人答
      ：應該是去年七月，詳細日期不記得。」、「（問：你們
      抵達現場後，有哪些人在場？）證人答：有丙○○與丁○○。」、「（問：到達現場後，請你詳述到達的情形為何
      。）證人答：好像是丁○○在紙上寫一些字，丙○○跟我
      們說丁○○是他們之前的會計，在她擔任會計期間侵占金
      悅公司的錢，她有承認侵占公司的錢，願意寫字據承認。
      」、「（問：現場當時丙○○是否有恐嚇丁○○或為不當
      的言行嗎？）證人答：沒有。」、「（問：除了看到丁○○在寫字據外，丁○○是否有說什麼？）證人答：沒有。
      」、「（問：你看到丁○○時，她當時的表情、情狀是否
      有特別的印象？）證人答：她現場並沒有講話、也沒有哭
      ，表情正常，沒有其他特別害怕、沮喪的情形。」等語（
      見本院卷第53頁背面-54 頁）；證人乙○○於本院審理
      中證述：「、、、所以我又陪著丁○○一起上金悅飯店八
      樓，上去之後，就看到二位員警在那裡，丙○○有說這是
      我們的會計、她侵占公司的錢，兩位員警就問丁○○說是
      否有拿錢，丁○○就沈默沒有說話。問完之後，丙○○跟
      丁○○說「我對你這麼好，為何你要侵占公司的錢？」但
      是丁○○還是沈默不語。丙○○就轉身從桌上拿了二張月
      曆紙放在桌上給丁○○，並跟丁○○說我念你寫，起初丁○○沒有寫，丙○○就說如果你不寫，我沒有任何証據証
      明你有拿公司的錢，之後丁○○就拿起筆，寫的內容就是
      丙○○唸丁○○寫。」等語（見本院卷第55頁），由上述
      證人李延霖及乙○○證述得見，被告於書立字據之際，並
      未受到任何言語或動作上之脅迫，且被告神情上亦無特別
      顯現恐懼之情狀，況若證人丙○○果欲以脅迫之手段迫使
      被告簽立字據，則應無理由通知員警到場之理，是被告此
      一辯詞應無足採。
（五）另經逐一比對被告合作金庫帳號（0000000000000 號）帳
      戶明細得見，其中96年3 月5 、6 、9 日帳戶內分別存入
      2 萬、1 萬、1 萬，而此一帳戶存入金額與被告上開日期
      所侵占之款項一致，甚者，被告於96年6 月25日所存入之
      款項恰等其於96年6 月20日、25日二日侵占款項之總和（
      69500 元），是由上開數據更可佐證被告辯稱並未侵占款
      項之辯詞實無足採。
（六）此外，有被告書立之字據2 紙、簡訊翻拍照片4 張、被告
      於中國信託商業銀行股份有限公司所申辦帳號為00000000
      00000 號之帳戶、於合作金庫商業銀行股份有限公司經國
      分行所申辦帳號為0000000000000 號之帳戶、於臺灣郵政
      股份有限公司苗栗福星分局所申辦帳號為00000000000000
      號之帳戶之交易明細紀錄、金悅大飯店年報表、及96年1
      月至96年6 月間之日營業報表等在卷可稽（見96年度他字
      第1400號卷第56-57 頁、第72-73 頁、第192 頁-200頁、
      第230-237 頁）可佐證。
（七）綜上所述，由前述證人之證述及相關書證，足證被告確有
      公訴意旨所指之犯行，被告所辯之詞，無非係卸責之詞，
      不足採信。是本件業務侵占之犯行事證明確，被告犯行堪
      以認定，應予依法論科。
二、被告丁○○係受僱擔任金悅大飯店公司之會計，負責收取每
    日營業現金、製作帳目及將現金存日公司帳戶內，為從事業
    務之人，其利用從事上開業務之機會，而侵占自己業務上持
    有之他人之物，核其所為，係犯刑法第336 條第2 項之業務
    侵占罪。被告利用收取每日營業現金之同一犯罪機會，基於
    侵占營業收入之單一犯罪目的，侵害同一被害人之法益，犯
    罪時間、行為均具密接性與連貫性，難以個別區分，應屬接
    續犯，僅論以一個業務侵占罪。爰審酌被告於擔任會計期間
    ，僅因一時貪念，便利用金悅公司現金監管之漏洞，於甚短
    期間（7-8 個月）即侵占公司款項高達141 萬5998元之款項
    ，且犯後於偵訊、本院準備、審理時均飾詞狡辯，犯後並無
    悔意、犯後態度甚差，且尚未賠償告訴人之損失，獲得其諒
    解等一切情狀，量處如主文所示之刑。
據上論斷，應依刑事訴訟法第299 條第1 項前段，刑法第336 條
第2 項，刑法施行法第1 條之1 ，判決如主文。
本案經檢察官王唯怡到庭執行職務。
中    華    民    國    97    年    11    月    28    日
                  刑事第二庭  審判長法  官  彭政章
                                    法  官  蔡川富
                                    法  官  李毓華
以上正本證明與原本無異。
如不服本判決應於收受本判決後10日內向本院提出上訴書狀，上
訴書狀應敘述具體理由。上訴書狀未敘述上訴理由者，應於上訴
期間屆滿後20日內補提理由書狀於本院 (均須按他造當事人之人
數附繕本 )「切勿逕送上級法院」。
中    華    民    國    97    年    11    月    28    日
                                    書記官  陳美利
附錄本案論罪科刑法條全文：
中華民國刑法第336條（公務公益侵占罪、業務侵占罪）
對於公務上或因公益所持有之物，犯前條第一項之罪者，處一年
以上七年以下有期徒刑，得併科五千元以下罰金。
對於業務上所持有之物，犯前條第一項之罪者，處六月以上五年
以下有期徒刑，得併科三千元以下罰金。
前二項之未遂犯罰之。
附表：
 ┌──┬──────┬──────┬────────────────┐
 │編號│侵占時間    │侵占金額    │ 備註                           │
 ├──┼──────┼──────┼────────────────┤
 │ １ │96年1月9日  │10萬,617元  │1萬8,300元（96年1月6日至1月9日應│
 │    │            │            │存入總金額）－6,800元（96年1月9 │
 │    │            │            │日存入金額）－883元（先前溢存入 │
 │    │            │            │金額）＝1萬0,617元              │
 ├──┼──────┼──────┼────────────────┤
 │ ２ │96年1月12日 │5,500元     │1萬1,780元（96年1月10日至1月12日│
 │    │            │            │應存入總金額）－6,280元（96年1月│
 │    │            │            │12日存入金額）＝5,500元         │
 ├──┼──────┼──────┼────────────────┤
 │ ３ │96年1月22日 │1萬3,500元  │2萬7,828元（96年1月13日至1月20日│
 │    │            │            │應存入總金額）－1萬4,328元（96年│
 │    │            │            │1月22日存入金額）＝1萬3,500元   │
 ├──┼──────┼──────┼────────────────┤
 │ ４ │96年1月29日 │100元       │2萬9,618元（96年1月10日至1月12日│
 │    │            │            │應存入總金額）－2萬9,518元（96年│
 │    │            │            │1月29日存入金額）＝100元        │
 ├──┼──────┼──────┼────────────────┤
 │ ５ │96年2月1日  │1萬9,100元  │2萬4,828元（96年2月1日應存入金額│
 │    │            │            │）－5,720元（96年2月2日存入金額 │
 │    │            │            │）＝1萬9,100元                  │
 ├──┼──────┼──────┼────────────────┤
 │ ６ │96年2月6日  │3萬5,065元  │3萬6,865元（96年2月2日至2月5日應│
 │    │            │            │存入金額）－1,800元（96年2月6日 │
 │    │            │            │存入金額）＝3萬5,065元          │
 ├──┼──────┼──────┼────────────────┤
 │ ７ │96年2月9日  │1萬1,450元  │1萬5,150元（96年2月6日至2月8日應│
 │    │            │            │存入金額）－3,700元（96年2月9日 │
 │    │            │            │存入金額）＝1萬1,450元          │
 ├──┼──────┼──────┼────────────────┤
 │ ８ │96年2月15日 │4,267元     │7,221元（96年2月14日應存入金額）│
 │    │            │            │－2,954元（96年2月15日存入金額）│
 │    │            │            │＝4,267元                       │
 ├──┼──────┼──────┼────────────────┤
 │ ９ │96年3月1日  │1萬5,133元  │14萬5,303元（96年2月15日至2月27 │
 │    │            │            │日應存入金額）－12萬8,250元（96 │
 │    │            │            │年2 月26日存入金額）－1,920（96 │
 │    │            │            │年3月1日存入金額＝1萬5,133元    │
 ├──┼──────┼──────┼────────────────┤
 │１０│96年3月5日  │2萬元       │3萬9,481元（96年3月2日至3月4日應│
 │    │            │            │存入金額）－1萬9,481元（96年3月4│
 │    │            │            │日存入金額）＝2萬元             │
 ├──┼──────┼──────┼────────────────┤
 │１１│96年3月6日  │1萬元       │2萬,400元（96年3月5日應存入金額 │
 │    │            │            │）－1萬,400元（96年3月6日存入金 │
 │    │            │            │額）＝1萬元                     │
 ├──┼──────┼──────┼────────────────┤
 │１２│96年3月9日  │1萬元       │2萬6,300元（96年3月8日應存入金額│
 │    │            │            │）－1萬6,300元（96年3月9日存入金│
 │    │            │            │額）＝1萬元                     │
 ├──┼──────┼──────┼────────────────┤
 │１３│96年3月12日 │1萬元       │2萬4,836元（96年3月9日至3月11日 │
 │    │            │            │應存入金額）－1萬4,836元（96年3 │
 │    │            │            │月12日存入金額）＝1萬元         │
 ├──┼──────┼──────┼────────────────┤
 │１４│96年3月14日 │1萬元       │1萬1,900元（96年3月13日應存入金 │
 │    │            │            │額）－1,900元（96年3月14日存入金│
 │    │            │            │額）＝1萬元                     │
 ├──┼──────┼──────┼────────────────┤
 │１５│96年3月15日 │2萬元       │5萬5,644元（96年3月14日應存入金 │
 │    │            │            │額）－3萬5,644元（96年3月15日存 │
 │    │            │            │入金額）＝2萬元                 │
 ├──┼──────┼──────┼────────────────┤
 │１６│96年3月16日 │3萬3,481元  │5萬5,081元（96年3月15日至3月16日│
 │    │            │            │應存入金額）－2萬1,600元（96年3 │
 │    │            │            │月12日存入金額）＝3萬3,481元    │
 ├──┼──────┼──────┼────────────────┤
 │１７│96年3月22日 │15萬7,489元 │17萬3,877元（96年3月17日至3月22 │
 │    │            │            │日應存入金額）－1萬6,388元（96年│
 │    │            │            │3月22日存入金額）＝15萬7,489元  │
 ├──┼──────┼──────┼────────────────┤
 │１８│96年3月26日 │3萬600元    │3萬4,460元（96年3月23日至3月24日│
 │    │            │            │應存入金額）－3,860元（96年3月26│
 │    │            │            │日存入金額）＝3萬600元          │
 ├──┼──────┼──────┼────────────────┤
 │１９│96年4月2日  │5,997元     │7,815元（96年3月31日應存入金額）│
 │    │            │            │－1,818元（96年4月2日存入金額） │
 │    │            │            │＝5,997元                       │
 ├──┼──────┼──────┼────────────────┤
 │２０│96年4月9日  │1萬1,825元  │2萬875元（96年4月5日至4月9日應存│
 │    │            │            │入金額）－9,050元（96年4月9日存 │
 │    │            │            │入金額）＝1萬1,825元            │
 ├──┼──────┼──────┼────────────────┤
 │２１│96年4月11日 │4萬9,175元  │6萬2,086元（96年4月10日至4月11日│
 │    │            │            │應存入金額）－1萬2,911元（96年4 │
 │    │            │            │月11日存入金額）＝4萬9,175元    │
 ├──┼──────┼──────┼────────────────┤
 │２２│96年4月13日 │4萬1,292元  │6萬3,592元（96年4月12日至4月13日│
 │    │            │            │應存入金額）－2萬2,300元（96年4 │
 │    │            │            │月13日存入金額）＝4萬1,292元    │
 ├──┼──────┼──────┼────────────────┤
 │２３│96年4月16日 │1萬4,100元  │2萬3,011元（96年4月14日至4月16日│
 │    │            │            │應存入金額）－8,911元（96年4月16│
 │    │            │            │日存入金額）＝1萬4,100元        │
 ├──┼──────┼──────┼────────────────┤
 │２４│96年4月17日 │2,159元     │3,959元（96年4月17日應存入金額）│
 │    │            │            │－1,800元（96年4月17日存入金額）│
 │    │            │            │＝2,159元                       │
 ├──┼──────┼──────┼────────────────┤
 │２５│96年4月18日 │4,701元     │1萬940元（96年4月18日應存入金額 │
 │    │            │            │）－6,239元（96年4月18日存入金額│
 │    │            │            │）＝4,701元                     │
 ├──┼──────┼──────┼────────────────┤
 │２６│96年4月20日 │1萬7,460元  │2萬1,880元（96年4月19日至4月20日│
 │    │            │            │應存入金額）－4,420元（96年4月20│
 │    │            │            │日存入金額）＝1萬7,460元        │
 ├──┼──────┼──────┼────────────────┤
 │２７│96年4月23日 │2萬9,700元  │3萬2,681元（96年4月21日至4月23日│
 │    │            │            │應存入金額）－2,981元（96年4月23│
 │    │            │            │日存入金額）＝2萬9,700元        │
 ├──┼──────┼──────┼────────────────┤
 │２８│96年4月25日 │1萬7,800元  │2萬100元（96年4月24日至4月25日應│
 │    │            │            │存入金額）－2,300元（96年4月25日│
 │    │            │            │存入金額）＝1萬7,800元          │
 ├──┼──────┼──────┼────────────────┤
 │２９│96年4月30日 │3萬6,990元  │3萬9,817元（96年4月26日至4月29日│
 │    │            │            │應存入金額）－2,827元（96年4月30│
 │    │            │            │日存入金額）＝3萬6,990元        │
 ├──┼──────┼──────┼────────────────┤
 │３０│96年5月8日  │6萬9,300元  │7萬2,462元（96年4月30日至5月8日 │
 │    │            │            │應存入金額）－3,162元（96年5月8 │
 │    │            │            │日存入金額）＝6萬9,300元        │
 ├──┼──────┼──────┼────────────────┤
 │３１│96年5月21日 │14萬6,591元 │14萬8,327元（96年5月9日至5月20日│
 │    │            │            │應存入金額）－1,736元（96年5月21│
 │    │            │            │日存入金額）＝14萬6,591元       │
 ├──┼──────┼──────┼────────────────┤
 │３２│96年5月24日 │9萬1元      │9萬3,799元（96年5月22、23日應存 │
 │    │            │            │入金額）－3,798元（96年5月24日存│
 │    │            │            │入金額）＝9萬1元                │
 ├──┼──────┼──────┼────────────────┤
 │３３│96年5月28日 │4萬740元    │4萬8,188元（96年5月25日至5月27日│
 │    │            │            │應存入金額）－7,448元（96年5月28│
 │    │            │            │日存入金額）＝4萬740元          │
 ├──┼──────┼──────┼────────────────┤
 │３４│96年5月30日 │1萬5,800元  │1萬6,400元（96年5月29日至5月30日│
 │    │            │            │應存入金額）－600元（96年5月30日│
 │    │            │            │存入金額）＝1萬5,800元          │
 ├──┼──────┼──────┼────────────────┤
 │３５│96年6月4日  │11萬7,200元 │12萬421元（96年6月1日至6月3日應 │
 │    │            │            │存入金額）－3,221元（96年6月4日 │
 │    │            │            │存入金額）＝11萬7,200元         │
 ├──┼──────┼──────┼────────────────┤
 │３６│96年6月11日 │9萬6,789元  │10萬1,265元（96年6月5日至6月11日│
 │    │            │            │應存入金額）－4,476元（96年6月11│
 │    │            │            │日存入金額）＝9萬6,789元        │
 ├──┼──────┼──────┼────────────────┤
 │３７│96年6月13日 │2萬5,576元  │10萬509元（96年6月12日至6月13日 │
 │    │            │            │應存入金額）－7萬4,933元（96年6 │
 │    │            │            │月13日存入金額）＝2萬5,576元    │
 ├──┼──────┼──────┼────────────────┤
 │３８│96年6月15日 │7,000元     │1萬5,300元（96年6月14日應存入金 │
 │    │            │            │額）－8,300元（96年6月15日存入金│
 │    │            │            │額）＝7,000元                   │
 ├──┼──────┼──────┼────────────────┤
 │３９│96年6月20日 │1萬4,000元  │1萬5,150元（96年6月15日應存入金 │
 │    │            │            │額）－1,150元（96年6月20日存入金│
 │    │            │            │額）＝1萬4,000元                │
 ├──┼──────┼──────┼────────────────┤
 │４０│96年6月25日 │5萬5,500元  │6萬5,054元（96年6月20日至6月24日│
 │    │            │            │應存入金額）－9,554元（96年6月25│
 │    │            │            │日存入金額）＝5萬5,500元        │
 ├──┼──────┼──────┼────────────────┤
 │    │合計        │1,41萬5,998 │                                │
 │    │            │元          │                                │
 └──┴──────┴──────┴────────────────┘


司法院資訊處製作；財團法人民間司法改革基金會備份。
